【裁判字號】    99,裁,1235
【裁判日期】    990527
【裁判案由】    土地稅法
【裁判全文】
最  高  行  政  法  院  裁  定
                                      99年度裁字第1235號
上  訴  人  甲○○
                      2
訴訟代理人  曾朝誠  律師
被 上訴 人  臺北市稅捐稽徵處
代  表  人  謝松芳
上列當事人間土地稅法事件，上訴人對於中華民國99年3月18日
臺北高等行政法院98年度訴字第2797號判決，提起上訴，本院裁
定如下：
    主  文
上訴駁回。
上訴審訴訟費用由上訴人負擔。
    理  由
一、按對於高等行政法院判決之上訴，非以其違背法令為理由，
    不得為之，行政訴訟法第242條定有明文。依同法第243條第
    1項規定，判決不適用法規或適用不當者，為違背法令；而
    判決有同條第2項所列各款情形之一者，為當然違背法令。
    是當事人以高等行政法院判決有不適用法規或適用法規不當
    為上訴最高行政法院之理由時，其上訴狀或理由書應有具體
    之指摘，並揭示該法規之條項或其內容。如以行政訴訟法第
    243條第2項所列各款情形為理由時，其上訴狀或理由書，應
    揭示合於該條項各款之事實，如未依此項方法表明者，即難
    認為已對高等行政法院判決之違背法令有具體之指摘，其上
    訴自難認為合法。
二、本件上訴人於民國97年12月20日立約購買隆蔚有限公司所有
    臺北市○○區○○段○○段32地號應有部分土地（面積1,642
    .85平方公尺，應有部分3,594/10,000），於97年12月22日
    向被上訴人所屬內湖分處申報土地移轉現值，98年1月16日
    完成移轉登記。在未辦竣所有權移轉登記前，於97年12月31
    日復將系爭土地再行轉售予訴外人易秉毅等6人，並於98年1
    月20日申報土地移轉現值。嗣經被上訴人查得上訴人買賣土
    地未辦竣權利移轉登記即再行出售，乃依土地稅法第54條第
    2項規定，以98年3月24日北市稽法甲字第09830553200號裁
    處書，按系爭土地再行出售移轉現值新臺幣（下同）33,655
    ,096元處上訴人2%罰鍰計673,102元。上訴人不服，遂循序
    提起本件行政訴訟。
三、本件上訴雖以原判決違背法令為由，惟核其上訴理由狀所載
    內容，係以上訴人向隆蔚有限公司購買系爭土地後，當日即
    上網向稅捐稽徵機關申報土地增值稅，嗣後上訴人復將系爭
    土地再行轉售予易秉毅等6人，亦依法完成土地增值稅申報
    ，二次買賣均如實申報土地增值稅及契稅，本件自不該當土
    地稅法第54條第2項規定，詎原審法院逕依本院84年7月第1
    次庭長評事聯席會議決議暨財政部78年2月21日台財稅第78
    0019468號函釋意旨，認定上訴人有違上開規定，顯有判決
    不適用法規之違法；況上訴人係於期限內向地政機關辦理移
    轉登記後，才再行申請移轉登記予易秉毅等6人，是以，上
    訴人既已依法取得所有權或所有權移轉請求權，當能依法自
    由收益、處分，上開規定顯已不當限制人民之財產權，有違
    憲法第15條規定等理由，無非重申其已為原審法院所不採之
    各項主張，就原審取捨證據、認定事實之職權行使，指摘其
    為不當，或就原審所為論斷，泛言其論斷違反論理及經驗法
    則，核屬對於法令規範意旨之誤解，而未具體表明原判決合
    於不適用法規、適用法規不當或行政訴訟法第243條第2項所
    列各款之情形，難認為對原判決之如何違背法令已有具體之
    指摘，依首揭說明，其上訴為不合法，應予駁回。
四、依行政訴訟法第249條第1項前段、第104條、民事訴訟法第
    95條、第78條，裁定如主文。
中    華    民    國    99    年    5     月    27    日
                    最高行政法院第六庭
                        審判長法官  吳  明  鴻
                              法官  林  茂  權
                              法官  侯  東  昇
                              法官  劉  介  中
                              法官  黃  秋  鴻

以  上  正  本  證  明  與  原  本  無  異
中    華    民    國    99    年    5     月    28    日
                              書記官  吳  玫  瑩

司法院資訊處製作；財團法人民間司法改革基金會備份。
